臺灣臺中地方法院臺中簡易庭民事判決
110年度中簡字第2764號
原      告  林柏志  

被      告  廖宜炫  

            梅盛開  



上列被告因詐欺案件，經原告提起損害賠償之刑事附帶民事訴訟
（本院110年度附民字第666號），經刑事庭裁定移送前來，本院
於民國110年12月17日言詞辯論終結，判決如下：
    主      文
被告應連帶給付原告新臺幣150,000元，及自民國110年8月4日起
至清償日止，按週年利率百分之5計算之利息。
原告其餘之訴駁回。
本判決原告勝訴部分得假執行。
    事實及理由
壹、程序部分：
一、按訴狀送達後，原告不得將原訴變更或追加他訴，但擴張或
    減縮應受判決事項之聲明者，不在此限；原告於判決確定前
    ，得撤回訴之全部或一部。上開規定於簡易訴訟程序適用之
    ，民事訴訟法第255條第1項第3款、第262條第1項前段、第4
    36條第2項定有明文。本件原告提起刑事附帶民事訴訟時，
    ，請求被告應連帶給付其新臺幣（下同）20萬元，及自起訴
    狀繕本送達被告翌日起至清償日止，按週年利率百分之5計
    算之利息。嗣於本院民國110年12月17日言詞辯論時，變更
    聲明為：被告應連帶給付其20萬元，及自110年8月4日起至
    清償日止，按週年利率百分之5計算之利息等語（本院卷第7
    1頁），核屬減縮應受判決事項之聲明，核與前開規定相符
    ，應予准許。
二、被告2人經合法通知，均未於言詞辯論期日到場，核無民事
    訴訟法第386條所列各款情形，爰依原告之聲請，由其一造
    辯論而為判決。
貳、實體部分：
一、原告主張：被告梅盛開於108 年12月14日前某日，在社群網
    站Facebook發現不詳之人發布出租金融機構帳戶予運動博弈
    事業，每本帳戶每月可獲取報酬新臺幣（下同）3000至5000
    元之貼文，其雖可預見將金融帳戶任意提供他人使用，可能
    幫助他人從事詐欺犯罪，並隱匿詐欺犯罪所得之去向及所在
    ，仍基於縱有人以其提供之金融帳戶實施詐欺犯罪，並隱匿
    詐欺犯罪所得之去向及所在，亦不違背其幫助本意之故意，
    透過通訊軟體微信轉貼上開訊息予被告廖宜炫等友人，嗣被
    告廖宜炫之友人即訴外人蕭晴（另經本院以109 年度金訴字
    第237號判決判處有期徒刑4月確定）央請被告廖宜炫介紹工
    作，被告廖宜炫亦可預見將金融帳戶任意提供他人使用，可
    能幫助他人從事詐欺犯罪，並隱匿詐欺犯罪所得之去向及所
    在，仍基於縱有人以其經手之金融帳戶實施詐欺犯罪，並隱
    匿詐欺犯罪所得之去向及所在，亦不違背其幫助本意之故意
    ，於108 年12月14日前某日，將上開訊息轉告蕭晴，並將被
    告梅盛開前向該不詳之人洽詢工作事宜，因此取得之「臺灣
    運動彩券股份有限公司商業許可證書」圖片1張，以通訊軟
    體微信轉發予蕭晴，而訴外人蕭晴即於108年12月14日，將
    其所申設之台新商業銀行北台中分行帳號00000000000000號
    帳戶（下稱台新銀行帳戶）、中華郵政股份有限公司（下稱
    中華郵政）台中健行路郵局帳號00000000000000號帳戶（下
    稱郵局帳戶）之存摺、提款卡（含密碼）交予被告廖宜炫，
    被告廖宜炫並於同年12月15日23時許，在臺中市北區中清路
    與美德街交岔路口，將上開帳戶之存摺、提款卡（含密碼）
    轉交予被告梅盛開後，再由被告梅盛開於同年12月30日前某
    日，將本案帳戶輾轉寄送予不詳之人。嗣該不詳之人所屬詐
    欺集團成員，取得本案帳戶資料後，即共同意圖為自己不法
    所有，基於詐欺取財之犯意聯絡，於108年12月30日下午2時
    許，撥打電話予原告之配偶，佯稱其為原告配偶之姪子，欲
    借款15萬元云云，致原告及其配偶陷於錯誤，由原告於同日
    下午2 時54分許，至玉山商業銀行六家分行臨櫃匯款15萬元
    至訴外人蕭晴之上開台新帳戶，並遭詐欺成員提領一空。爰
    依共同侵權行為之法律關係，請求被告賠償等語。並聲明：
    被告應連帶給付原告200,000元，及自110年8月4日起至清償
    日止，按年息百分之5計算之利息。
二、被告2人未於言詞辯論期日到場，亦未提出書狀為任何聲明
    及陳述。
三、得心證之理由：
  ㈠按因故意或過失，不法侵害他人之權利者，負損害賠償責任
    。故意以背於善良風俗之方法，加損害於他人者亦同；數人
    共同不法侵害他人之權利者，連帶負損害賠償責任；不能知
    其中孰為加害人者，亦同。造意人及幫助人，視為共同行為
    人，民法第184條第1項、第185條分別定有明文。又按數人
    共同為侵權行為致加害於他人時，本各有賠償其損害全部之
    責（最高法院17年上字第107號判例意旨可資參照）。查原
    告主張被告2人提供帳戶幫助詐欺集團成員共同詐欺原告，
    致其受有損害乙情，經本院依職權調取本院110年度訴字第3
    76號詐欺案件全卷查核無誤，而被告2人已於相當時期受合
    法之通知，於言詞辯論期日不到場，亦未提出任何準備書狀
    爭執，且被告2人所涉幫助詐欺罪，經分別處有期徒刑3月，
    併科罰金1萬元確定，有上開刑事判決書、臺灣高等法院被
    告前案紀錄表存卷可佐，是依本院調查證據之結果，堪認原
    告主張之上開事實為真正。惟本件原告主張其損害金額為20
    萬元云云，然依上開刑事案件中認定原告遭詐騙之金額為15
    萬元，且原告於108年12月30日警詢時亦陳稱遭詐騙15萬元
    ，其所提出之108年12月30日玉山銀行匯款申請書，亦記載
    匯款金額為15萬元，有警詢筆錄、玉山銀行匯款單附卷可考
    ，是原告因被告2人之原因遭詐騙而受損害之金額應為15萬
    元，而非20萬元，是原告請求被告2人連帶賠償損害15萬元
    部分，應屬有據，其逾此部分之請求，尚屬無據，應予駁回
    。
  ㈡按給付無確定期限者，債務人於債權人得請求給付時，經其
    催告而未為給付，自受催告時起，負遲延責任，其經債權人
    起訴而送達訴狀者，與催告有同一之效力；遲延之債務，以
    支付金錢為標的者，債權人得請求依法定利率計算之遲延利
    息；應付利息之債務，其利率未經約定，亦無法律可據者，
    週年利率為百分之5，民法第229條第2項、第233條第1項前
    段、第203條分別定有明文。查原告本件侵權行為損害賠償
    之債，屬給付無確定期限，從而，原告請求被告2人給付自
    起訴狀繕本最後送達被告梅盛開之翌日（即110年8月4日，
    見附民卷第19頁）起至清償日止，按週年利率百分之5計算
    之利息，與上開規定，核無不合，應予准許。
四、綜上所述，原告依據共同侵權行為之法律關係，請求被告連
    帶給付原告15萬元，及自110年8月4日起至清償日止，按週
    年利率百分之5計算之利息，為有理由，應予准許。逾此部
    分之請求，則屬無據，應予駁回
五、本判決係適用簡易程序所為被告敗訴之判決，依民事訴訟法
    第389條第1項第3款規定，原告勝訴部分，應依職權宣告假
    執行。
六、本件原告係於刑事訴訟程序提起民事訴訟，經本院刑事庭裁
    定移送前來，依刑事訴訟法第504條第1項規定，無庸繳納裁
    判費，且本件訴訟繫屬期間亦未增生訴訟費用事項，故無訴
    訟費用負擔問題，併予敘明。
中　　華　　民　　國　　111 　年　　1 　　月　　7 　　日
                          臺灣臺中地方法院臺中簡易庭
                                  法　官　張清洲
以上為正本，係照原本作成。
如不服本判決，應於送達後二十日內，向本院提出上訴狀並表明
上訴理由，如於本判決宣示後送達前提起上訴者，應於判決送達
後二十日內補提上訴理由書（須附繕本）。如委任律師提起上訴
者，應一併繳納上訴審裁判費。
中　　華　　民　　國　　111 　年　　1 　　月　　7 　　日
                                  書記官  何惠文